臺灣苗栗地方法院刑事判決　　　　　　　 94年度易字第308號
公　訴　人　臺灣苗栗地方法院檢察署檢察官
被　　　告　乙○○
上列被告因竊盜案件，經檢察官提起公訴（94年度偵字第272號）
，由本院裁定適用簡式審判程序，判決如下：
    主  文
乙○○連續踰越牆垣、毀壞安全設備竊盜，處有期徒刑壹年貳月
。
    事實及理由
一、犯罪事實：
  (一)乙○○曾因違反麻醉藥品管理條例案件，經臺灣新竹地方法
    院判處有期徒刑4 月，於81年8 月10日易科罰金執行完畢。
    又因違反麻醉藥品管理條例案件，經同法院判處有期徒刑6
    月，於85年5 月7 日確定，同年6 月24日易科罰金執行完畢
    （未構成累犯）。
  (二)詎乙○○意圖為自己不法之所有，基於概括之犯意，連續為
    下列犯行：
    (1)93年5 月5 日晚間某時，踰越戊○○所有位於苗栗縣通霄
      鎮福源里71-1號房舍之外牆，破壞門鎖安全設備，入內竊
      取戊○○所有（侵入建築物部分未據告訴）之廢鐵約300
      公斤，價值約新台幣（下同）2.000 元。
    (2)93年7 月5 日凌晨０時許，前往甲○○位於苗栗縣通霄鎮
      福源里70-3號之倉庫，拆卸破壞鐵窗後，踰越入內（侵入
      建築物部分未據告訴）竊取丙○○所有寄放於該處之砂輪
      機2 部（價值約9.500 元）及廢鐵約1 百公斤（價值約
      600 元）。得手後，將之寄放在不知情之張權讓（另為不
      起訴處分）位於苗栗縣通霄鎮城北里82號住處。
    (3)93年10月底某日下午5 時30分許，攜帶客觀上足供兇器使
      用之老虎鉗等工具1 批（未扣案），前往苗栗縣通霄鎮烏
      眉里17鄰213-1 號前農田，剪斷己○○所有連接電源及溪
      邊抽水馬達之電線（長約40公尺，重約20公斤，價值約3.
      000 元）後竊取得手。嗣於將竊得之電線分為2 綑企圖搬
      離之際，為己○○發現，乃逕將該2 綑電線棄置於原地後
      ，駕車逃逸。
    (4)93年11月中旬晚間某時，在苗栗縣通霄鎮福源里70-3號前
      ，以拆解之方式，著手竊取甲○○置放於該處之針車馬達
      1 具、運動器材1 組、鐵材2 公斤（價值共約6.100 元）
      ，並於拆解完成後放入一袋子內，堆放於苗栗縣通霄鎮福
      源里70-3號附近路口得手。茲因當日係徒步前往，故計劃
      於翌日再駕車前往搬運，惟翌日發現已被失主查覺，因而
      未前往搬運而終未得逞。
    (5)93年12月5 日某時，在苗栗縣通霄鎮福源里10鄰108-59
      號後方空地，竊取丁○○所有之電纜木軸之螺絲鐵約50支
      得手（每支長約75公分、重約2 公斤，合計重約100 公斤
      ，價值約600 元）。
二、證據名稱：
  (一)被告乙○○於警詢、審理中之自白。
  (二)被害人戊○○、甲○○、丙○○、己○○、丁○○等人於警
    詢中之指訴。
  (三)證人張權讓於警詢中之證述。
  (四)贓物認領保管單1紙。
  (五)照片2幀。
三、論罪科刑：
  (一)核被告乙○○如犯罪事實(1)所為，係犯刑法第321 條第1 項
    第2 款之踰越牆垣、毀壞安全設備竊盜罪；如犯罪事實(2)所
    為，係犯刑法第321 條第1 項第2 款之毀壞安全設備竊盜罪
    ；如犯罪事實(3)所為，係犯刑法第321 條第1 項第3 款之
    帶兇器加重竊盜罪；如犯罪事實(4)(5)所為，均係犯刑法第32
    0 條第1 項之竊盜罪。
  (二)上開犯罪事實(4)之行為，被告顯已著手實施竊盜，且已剪斷
    電線而竊取得手。被告之將竊得之電線分為2 綑棄置原地而
    逃逸，只是未達其竊盜以變賣財物之最終目的，然仍屬竊盜
    既遂，並非未遂。公訴人認為應依竊盜未遂罪論處，尚有未
    洽。惟本部分僅是既遂、未遂犯罪態樣之區別，尚無庸變更
    法條，附此敘明。
  (三)被告先後數次竊盜犯行，時間緊接，觸犯基本構成要件相同
    之罪名，顯係出於概括犯意反覆為之，為連續犯，應依刑法
    第56條之規定，論以情節較重如犯罪事實(1)之刑法第321 條
    第1 項第2 款踰越牆垣、毀壞安全設備加重竊盜罪，而以一
    罪論，並依法加重其刑。
  (四)爰審酌被告所犯諸罪本均未遭發覺，只因渠將所竊得之砂輪
    機2 台，放置於案外人張權讓處而為警循線查獲被告，惟被
    告自第1 次警詢時起，除就竊取砂輪機之犯行供認不諱外，
    且即主動供出其餘4 件犯行，雖不能構成自首以邀減刑之寬
    典，然堪認被告良知未泯，有知恥知錯之心。而被告本件犯
    罪之目的均係在取得廢鐵、電線等物以為變賣，衡酌其採取
    之手段危險性尚非甚高，尤以其竊得之財物價值均非甚昂，
    被害人所受之損失尚屬輕微及其於審理中能坦承犯罪，態度
    良好等一切情狀，因認起訴書具體求刑有期徒刑2 年6 月略
    嫌過重，爰略予減輕後量處如主文所示之刑，以示懲儆。
  (五)被告所犯如犯罪事實(3)之行為，依被告自白本有攜帶老虎鉗
    等工具1 批，惟既未扣案，又不能證明其仍然存在，為免未
    來執行困難，爰不宣告沒收。
四、適用之法條：
  (一)刑事訴訟法第273 條之1 第1 項，第299 條第1 項前段、第
    310 條之2、第454 條第1 項。
  (二)刑法第56條、第321條第1項第2款、第3款。
五、如不服本件判決，得自收受送達之日起10日內，向本院提起
    上訴。
本案經檢察官劉正穆到庭執行職務。
中　　華　　民　　國　　94　　年　　6 　　月　　30　　日
                  刑事第3庭法 官   楊台清
以上正本證明與原本無異。
                          書記官   王月香
中　　華　　民　　國　　94　　年　　7 　　月　　11　　日
附錄論罪科刑法條
中華民國刑法第321條第1項第2款、第3款
犯竊盜罪而有左列情形之一者，處 6 月以上、 5 年以下有期徒刑：
二  毀越門扇、牆垣或其他安全設備而犯之者。
三  攜帶兇器而犯之者。
